【裁判字號】    90,上易,354
【裁判日期】    891213
【裁判案由】    竊盜
【裁判全文】
臺灣高等法院臺中分院刑事判決                民國九十年度上易字第三五四號
    上  訴  人
    即  被  告  丙○○
右列上訴人因竊盜案件，不服台灣苗栗地方法院中華民國八十九年十二月十三日第一
審判決（民國八十九年度易字第六○六號；起訴案號：臺灣苗栗地方法院檢察署八十
九年度偵字第一九二三號），提起上訴，本院判決如左：
    主  文
上訴駁回。
    事實及理由
一、本案經本院審理結果，認第一審判決認事用法及量刑均無不當，應予維持，並引
    用第一審判決書記載之事實、證據及理由（如附件）。
二、上訴人即被告丙○○（以下簡稱被告）於本院未提出其他有利之證據，僅指摘原
    判決量刑過重，惟查原判決已審酌被告之素行、犯罪之手段、所生危害、犯後不
    願坦承犯行及檢察官之求刑等一切情狀，而量處被告有期徒刑八月之刑，並無不
    當，被告仍執此上訴，其上訴為無理由，應予駁回。
據上論斷，應依刑事訴訟法第三百六十八條、第三百七十三條，判決如主文。
本案經檢察官乙○○到庭執行職務。
中      華      民      國    九十      年      三      月    二十一    日
                                臺灣高等法院臺中分院刑事第七庭
                                      審判長法  官  林  榮  龍
                                            法  官  黃  日  隆
                                            法  官  江  錫  麟
右正本證明與原本無異。
不得上訴。
                                            書記官  謝  雅  惠
中      華      民      國      九十      年      三      月   二十二   日
                                                                        Ｄ
附件
臺灣苗栗地方法院刑事判決                          八十九年度易字第六六號
    公  訴  人  臺灣苗栗地方法院檢察署檢察官
    被      告  丙○○  男  三十五歲（民國○○○年○月○日生）
                        身分證統一編號：Ｚ000000000號
                        住苗栗縣公館鄉鶴岡村八鄰鶴岡二五六號
右列被告因竊盜案件，經檢察官提起公訴（八十九年度偵字第一九二三號），本院判
決如左：
    主  文
丙○○竊盜，累犯，處有期徒刑捌月。
    事  實
一、丙○○曾多次違反麻醉藥品管理條例及毀損罪，復因違反麻醉藥品管理條例，經
    本院判處有期徒刑四月確定，甫於民國八十七年三月十七日以易科罰金執行完畢
    ，不知警惕，意圖為自己不法之所有，於八十九年五月十五日凌晨五時許，在苗
    栗縣公館鄉鶴岡村八鄰河邊停車場內，趁甲○○所有之車牌號碼ＫＵ─四三二號
    特營大貨車未熄火、車門未關之際（該車於不詳時間，在苗栗縣苗栗市○○里○
    ○道福星山公園旁為不明人士所竊並持有中）加以竊取，嗣於八十九年五月十五
    日十四時五十分許，在苗栗縣頭屋鄉○○村○區○○道路旁，為警查獲，並扣得
    上揭大貨車。
二、案經甲○○訴由苗栗縣警察局苗栗分局報請臺灣苗栗地方法院檢察署檢察官偵查
    起訴。
    理  由
一、訊據被告丙○○坦承於前揭時地趁ＫＵ─四三二號特營大貨車未熄火、車門未關
    之際加以駛離之事實不諱，惟矢口否認有不法所有之意圖，辯稱只是要將車沿著
    山路開並沿路放蝦籠云云。經查右開事實，業據被告於警局初訊及檢察官偵查中
    均供承不諱，核與被害人甲○○所指述之情節相符，並有贓物認領保管單一紙在
    卷可證，參以該車於警察查獲時係從栗縣公館鄉鶴岡村八鄰河邊停車場開至苗栗
    縣頭屋鄉○○村○區○○道路旁，已置於被告實力支配之下無訛，而查獲時被告
    身上並無任何蝦籠，亦據被告坦承屬實，則被告事後翻異，空言並無不法所有之
    意圖，所辯顯係事後卸責之詞，不足採信，本件事證明確，其犯行堪以認定。
二、核被告所為，係犯刑法第三百二十條第一項之普通竊盜罪。查被告前因違反麻醉
    藥品管理條例，經本院判處有期徒刑四月確定，甫於民國八十七年三月十七日易
    科罰金執行完畢，有臺灣苗栗地方法院檢察署刑案資料查註紀錄表及臺灣高等法
    院被告全國前案紀錄表各一份在卷足憑，其於有期徒刑之執行完畢後五年內再犯
    有期徒刑以上之本罪，為累犯，應依刑法第四十七條之規定加重其刑。爰審酌被
    告之素行、犯罪之手段、所生危害、犯後不願坦承犯行及檢察官之求刑等一切情
    狀，量處如主文所示之刑，以資懲儆。
據上論斷，應依刑事訴訟法第二百九十九條第一項前段，刑法第三百二十條第一項、
第四十七條，罰金罰鍰提高標準條例第一條前段，判決如主文。
本案經檢察官蔡宗熙到庭執行職務
中      華      民      國    八十九    年     十二     月     十三     日
                   臺灣苗栗地方法院刑事庭
                                     法  官  黃  建  都
右正本證明與原本無異
如不服本判決，應於判決送達後十日內向本院提出上訴狀（應附繕本），上訴於臺灣
高等法院臺中分院。
                                     書記官  黃  士  益
中      華      民      國    八十九    年     十二     月     十四     日
附錄本案論罪科刑法條全文：
中華民國刑法第三百二十條第一項
意圖為自己或第三人不法之所有，而竊取他人之動產者，為竊盜罪，處五年以下有期
徒刑、拘役或五百元以下罰金。


司法院資訊處製作；財團法人民間司法改革基金會備份。
